---
title: "Introducao ao nlrFlow: Tutorial Pratico"
output: rmarkdown::html_vignette
vignette: >
  %\VignetteIndexEntry{Introducao ao nlrFlow: Tutorial Pratico}
  %\VignetteEngine{knitr::rmarkdown}
  %\VignetteEncoding{UTF-8}
---

```{r setup, include=FALSE}
knitr::opts_chunk$set(
  collapse = TRUE,
  comment = "#>",
  fig.width = 7,
  fig.height = 5
)
set.seed(20260817)
```

## Visao geral

`nlrFlow` fornece um fluxo de trabalho integrado para regressao nao linear em agronomia e ciencias naturais. Este tutorial apresenta uma analise completa: desde a exploracao dos dados ate o ajuste de modelos, diagnosticas, comparacao e resultados prontos para publicacao.

## 1. Carregar o pacote e explorar dados

```{r load-data}
library(nlrFlow)
okra <- nl_data("okra_growth_means")
head(okra)
```

## 2. Auditar os dados

Antes de ajustar, audite a estrutura:

```{r audit}
nl_audit(okra, "fruit_length", "day_after_flowering")
```

## 3. Gerar valores iniciais

`nl_start()` cria valores iniciais informados pelos dados para modelos registrados:

```{r start-values}
nl_start(okra, "fruit_length", "day_after_flowering", "gompertz")
nl_start(okra, "fruit_length", "day_after_flowering", "logistic")
```

## 4. Ajustar modelos

Ajuste o modelo Gompertz usando Levenberg-Marquardt:

```{r fit-gompertz}
f_gomp <- nl_fit(
  data = okra, model = "gompertz",
  response = "fruit_length", predictor = "day_after_flowering",
  engine = "nlsLM"
)
summary(f_gomp)
```

Ajuste multiplos modelos candidatos:

```{r fit-many}
fits <- nl_fit_many(
  okra, "fruit_length", "day_after_flowering",
  c("logistic", "gompertz", "richards"), engine = "nlsLM"
)
```

## 5. Comparar modelos

```{r compare}
nl_compare(fits)
```

## 6. Diagnosticas

```{r diagnose}
nl_diagnose(f_gomp)
```

## 7. Predicoes e intervalos de confianca

```{r predict}
pred <- nl_predict(f_gomp, interval = "confidence")
head(pred)
```

## 8. Quantidades derivadas

Calcule a taxa de crescimento absoluto, taxa relativa, ponto de inflexao e area sob a curva:

```{r derive}
d <- nl_derive(f_gomp)
d$summary
```

## 9. Grafico

```{r plot, fig.cap="Ajuste Gompertz ao crescimento do fruto de quiabo"}
nl_plot(f_gomp)
```

## 10. Assistente interativo

Para iniciantes, `nl_wizard()` oferece uma experiencia guiada e interativa:

```{r wizard, eval=FALSE}
# Modo totalmente interativo
nl_wizard()

# Semi-automatico com dados pre-especificados
nl_wizard(
  data = nl_data("okra_growth_means"),
  response = "fruit_length",
  predictor = "day_after_flowering"
)
```

O assistente guia o usuario atraves da carga de dados, auditoria, ajuste de modelos, diagnosticas, predicoes e graficos de forma interativa.

## 11. Exportar um relatorio

```{r report, eval=FALSE}
nl_report(f_gomp, file = "nlrFlow_report.md")
```

## Resumo

Este tutorial demonstrou o fluxo de trabalho central do `nlrFlow`:

1. **Auditoria de dados** com `nl_audit()`
2. **Valores iniciais** com `nl_start()`
3. **Ajuste de modelos** com `nl_fit()` e `nl_fit_many()`
4. **Comparacao de modelos** com `nl_compare()`
5. **Diagnosticas** com `nl_diagnose()`
6. **Predicoes** com `nl_predict()`
7. **Quantidades derivadas** com `nl_derive()`
8. **Visualizacao** com `nl_plot()`
9. **Assistente interativo** com `nl_wizard()` para iniciantes
10. **Relatorio** com `nl_report()`

Para uma lista completa de funcoes, veja `?nlrFlow` ou digite `?nl_models` no prompt do R.

## Como citar

```{r citation, eval=FALSE}
citation("nlrFlow")
packageVersion("nlrFlow")
R.version.string
```
